【裁判字號】    97,消債更,60
【裁判日期】    980720
【裁判案由】    更生事件
【裁判全文】
臺灣澎湖地方法院民事裁定            97年度消債更字第60號
聲  請  人  乙○○
上列當事人聲請消費者債務清理事件，本院裁定如下：
    主  文
債務人乙○○自中華民國九十八年七月二十日上午十時起開始更
生程序。
    理  由
一、按法院開始更生程式之裁定，應載明其年、月、日、時，並
    即時發生效力，消費者債務清理條例第45條第1項定有明文
    。
二、本件債務人主張：債務人前因積欠信用卡、信用貸款等債務
    ，曾於民國95年7月間依「中華民國銀行公會會員辦理消費
    金融案件無擔保債務協商機制」與債權銀行成立協商，按協
    商內容，自95年7月起，每月須償還新臺幣（下同）20,378
    元。債務人當時任職於智盛軌道有限公司做鐵路工程，每月
    收入約3萬多元，但收入不穩定，加上房租、生活支出、父
    母扶養費等，收支已達平衡，期間均向老闆甲○○借款始得
    按協商內容償還；爾後甲○○表示無法幫忙還款，債務人亦
    無多餘收入清償，因此繳納協商金額至95年12月後始毀諾。
    債務人自96年3、4月間改任職於長和國際實業有限公司，並
    於台北縣新莊市與友人共同租屋居住，屬一般勞工，目前收
    入約32,000元，收入穩定；父親陳玉麟於97年4月罹患食道
    癌，母親陳洪秀梅工作收入僅有15,000元，胞兄陳明禮無業
    無收入、胞姐陳淑娟在餐飲店工作每月收入2萬多元，因此
    陳玉麟之醫療生活費多由受入較豐之債務人負擔，目前債務
    人每月必要支出如下：伙食費6,000元、電費390元、水費
    126 元、電話費590元、天然氣83元、管理費272元、房租
    3,250 元、交通費600元、日用雜貨1,000元、陳玉麟醫療費
    592元，以上共計12,903元，加上陳玉麟扶養費每月8,000元
    至1萬元不等，經扣除支出後，債務人之收入剩餘1萬多元，
    無法償還協商金額及所有債務，債務人有前開客觀上不可歸
    責於己致不能履行之事由及不能清償債務情事，且其無擔保
    或無優先權之債務總額未逾1,200萬元，復未經法院裁定開
    始清算程序或宣告破產，爰向本院聲請更生等語。經查：債
    務人所主張之上開事實，業據提出債權人清冊、債務人清冊
    、財團法人金融聯合徵信中心債務清理條例前置協商專用債
    權人清冊、財產及收入狀況說明書、房屋租賃契約書、協議
    書及債務協商繳款明細、高雄醫學大學附設中和紀念醫院診
    斷證明書、電費收據5份、水費收據6份、電信費帳單6份、
    石油氣收據5份、管理費繳費單10份、醫療費單據49張、加
    油發票6張、其他發票50張、債務人及父母95、96年度綜合
    所得稅各類所得資料清單與財產歸屬清單、陳明禮及陳淑娟
    96 年度綜合所得稅各類所得資料清單與財產歸屬清單、戶
    籍謄本及戶口名簿影本、勞工保險被保險人投保資料表及明
    細、97年7月至9月薪資明細、存摺影本、本票影本1張等為
    證，又查無債務人有消費者債務清理條例第6條第3項、第8
    條或第46條各款所定駁回更生聲請之事由存在，則債務人聲
    請更生，應屬有據，爰裁定如主文。
中    華    民    國    98    年    7    月    20    日
                      民事庭法  官  陳介安
上為正本係照原本作成
本件不得抗告
本裁定已於98年7月20日上午10時公告。
中    華    民    國    98    年    7    月    20    日
                            書記官  呂黎明


司法院資訊處製作；財團法人民間司法改革基金會備份。
